【裁判字號】    99,中簡上,154
【裁判日期】    990324
【裁判案由】    詐欺
【裁判全文】
臺灣臺中地方法院刑事判決           99年度中簡上字第154號
上  訴  人  臺灣臺中地方法院檢察署檢察官
被      告  乙○○
上列上訴人因被告詐欺案件，不服本院98年度中簡字第2743號中
華民國98年12月30日第一審判決（聲請簡易判決處刑及併案審理
案號：臺灣臺中地方法院檢察署98年度偵緝字第1720號、臺灣臺
南地方法院檢察署98年度偵緝字第849 、852 、853 號），提起
上訴，並移送併案審理（臺灣臺中地方法院檢察署99年度偵字第
2192、2193號）本院判決如下︰
    主  文
上訴駁回。
    事實及理由
一、本案經本院審理結果，認第原審以被告乙○○所為係犯刑法
    第30條第1 項前段、第339 條第1 項之幫助詐欺取財罪，判
    處拘役59日，如易科罰金，以新臺幣1 千元折算1 日，其認
    事用法均無違誤，量刑亦屬適當，應予維持，並引用如附件
    第一審判決書所記載之事實、證據及理由。
二、檢察官於本院審理時移送併辦審理之臺灣臺中地方法院檢察
    署99年度偵字第2192、2193號（即被告己○○遭詐騙部分）
    案件，因與檢察官聲請簡易判決處刑部分之犯罪事實相同，
    業經原審併予審理在案，並無違誤，核先敘明。
三、另檢察官上訴暨併辦（臺灣臺南地方法院檢察署99年度偵字
    第1312號）意旨略以：原審諭知被告幫助意圖為自己不法之
    所有，以詐術使人將本人之物交付，而論處拘役59日罪刑之
    判決，固屬卓見。惟被告於本件判決前，同時將其向和信電
    訊股份有限公司（下稱和信電訊公司）申請0000000000號行
    動電話門號，交付予不詳姓名、年籍成員所組成詐欺集團成
    員使用。嗣該詐欺集團成員即意圖為自己不法之所有，在奇
    摩拍賣網站刊登販賣腳踏車之訊息，並留下0000000000號門
    號做為聯絡之用，致告訴人丁○○不疑有他，得標後於民國
    97年12月2 日，在網路上以ATM 讀卡機之方式，匯款新臺幣
    4000元至林怡君所有兆豐國際商業銀行桃園分行帳戶內（帳
    號：00000000000 號），嗣丁○○一直未收到上開腳踏車，
    始知受騙。因被告所有台灣大哥大股份有限公司（下稱台灣
    大哥大）之0000000000號門號與和信電訊公司之0000000000
    號門號，均係被告於97年10月21日申辦，且丁○○遭詐騙之
    日期為97年12月2 日，與原審判決之被害人甲○○、丙○○
    及告訴人庚○○等人，遭詐騙之日期分別為97年12月1 日、
    2 日，兩者時間緊接，顯見被告應係同時交付前開2 門號予
    詐騙集團成員使用。從而，被告交付前開和信電訊門號SIM
    卡之行為，與原審判決之犯行，屬一行為觸犯數罪名之想像
    競合關係，為裁判上一罪，依審判不可分原則，該案應為起
    訴效力所及，原審未及斟酌審判，難認原判決允當，請撤銷
    原判決，另為適當之判決云云。惟查：
(一)、被告所申請台灣大哥大0000000000號門號SIM 卡及和信電訊
    公司0000000000號門號SIM 卡，雖均於97年10月21日申辦使
    用；且告訴人丁○○、被害人庚○○、己○○等人，因在網
    路購物受騙，皆於同年12月2 日受騙，因而將款項匯入詐欺
    集團成員所指定帳戶內等節屬實，業據告訴人丁○○、被害
    人庚○○、己○○於警訊時證述明確，且有和信電訊公司行
    動電話服務申請書、台灣大哥大行動通信網路業務服務申請
    書各1 紙在卷可稽（臺灣臺南地方法院檢察署98年度核交字
    第3547號卷第7 頁、臺中市警察局第三分局中分三偵字第09
    70033334號卷第9 頁）。然訊據被告於原審（見原審卷第77
    頁至第78頁）及本院審理時（本院卷第20頁、第33頁反面）
    均堅詞否認曾於同一時間、地點，將前揭2 張行動電話門號
    SI M卡交予詐欺集團成員使用等語明確；參以被告所申請和
    信電訊公司之0000000000號門號SIM 卡並未曾補發，而被告
    向台灣大哥大所申請0000000000行動電話門號，則曾於97年
    11月29日申請補發門號SIM 卡等節，分別有原審之公務電話
    紀錄、台灣大哥大98年9 月25日法大字098123636 號函所附
    行動通信網路業務服務申請書（見原審卷第79頁、第24頁至
    第25頁）在卷可按。再者被告申請上述2 張SIM 卡之時間及
    後來申請補發台灣大哥大之SIM 卡之時間，與告訴人丁○○
    等人受騙時間，前後相距有42日或3 日之久，被告於此段期
    間內，皆有可能於不同時、地，分次將2 張SIM 卡交予相異
    之人行騙使用。換言之，縱使告訴人丁○○之受騙時間與被
    害人庚○○、己○○等人係屬同日，然此充其量僅能證實彼
    等遭正犯之詐欺時間相同，核與幫助犯之被告是否於同一時
    、地將上述2 張SIM 卡交予同一詐騙集團成員使用，係屬二
    事，二者間不存在有必然之關係，自不得倒果為因，逕行推
    論被告確係於同一時、地將前述2 張SIM 卡交予同一人。何
    況檢察官並未舉證以實其以說，難認具有上述想像競合關係
    存在，故檢察官執此為上訴及併案之理由，為無理由，應予
    駁回。是本院查無其他積極證據足認被告係於同一時、地，
    將上開不同之SIM 卡交付同一詐欺集團成員使用，難認有想
    像競合之裁判上一罪關係，自應退還移送併辦檢察署另行偵
    辦，附此敘明。
據上論斷，應依刑事訴訟法第455 之1 第1 項、第3 項、第368
條、第373條，判決如主文。
本案經檢察官戊○○到庭執行職務。
中    華    民    國    99    年    3     月    24    日
            刑事第十三庭 審判長 法  官  楊萬益
                                法  官  劉邦繡
                                法  官  廖慧如
上為正本係照原本作成。
不得上訴。
                                書記官  譚系媛
中    華    民    國    99    年    3     月    24    日

司法院資訊處製作；財團法人民間司法改革基金會備份。
